臺灣桃園地方法院刑事判決　　　　　　　94年度訴字第1208號
公　訴　人　臺灣桃園地方法院檢察署檢察官
被　　　告　甲○○
　　　　　　　　　　　號
指定辯護人　本院公設辯護人吳勇毅
上列被告因毒品危害防制條例案件，經檢察官提起公訴（94年度
毒偵字第603 號、第920 號），被告於準備程序進行中為有罪之
陳述，經本院合議庭裁定由受命法官獨任進行簡式審判程序後，
聲請改依協商程序而為判決，本院判決如下：
    主  文
甲○○連續施用第一級毒品，累犯，處有期徒刑捌月；扣案之第
一級毒品海洛因肆包（其中包合計淨重零點四四公克，空包裝
重零點五七公克，另壹包淨重零點一八公克，空包裝重零點一七
公克），沒收銷燬之；另扣案之針筒貳支，沒收之。又連續施用
第二級毒品，累犯，處有期徒刑肆月；扣案之第二級毒品安非他
命包（實稱含袋毛重一點四七二公克），沒收銷燬之，扣案之
吸食器壹組，沒收之。應執行有期徒刑拾月。扣案之第一級毒品
海洛因肆包（其中包合計淨重零點四四公克，空包裝重零點五
七公克，另壹包淨重零點一八公克，空包裝重零點一七公克）、
第二級毒品安非他命包（實稱含袋毛重一點四七二公克），沒
收銷燬之，扣案之吸食器壹組、針筒貳支，沒收之。
    事實及理由
一、本件被告甲○○所犯係死刑、無期徒刑或最輕本刑為三年以
    上有期徒刑以外之罪，其於準備程序中就被訴事實為有罪之
    陳述，經本院告知簡式審判程序之旨，並聽取公訴人、被告
    之意見後，爰依刑事訴訟法第273 條之1 第1 項規定合議裁
    定由受命法官獨任進行簡式審判程序，合先敘明。
二、甲○○前因竊盜案件，經本院於民國90年1 月8 日，以89年
    度易字第217 號判決判處有期刑徒1 年10月，而於90年1 月
    8 日確定；又因違反電業法，經本院於90年9 月3 日以90年
    度訴字第477 號判決判處有期徒刑4 月，於90年10月15日確
    定，上開2 案定應執行有期徒刑2 年；又因竊盜案件，經本
    院於90年10月9 日以90年度易緝字第150 號判決判處有期徒
    刑9 月，而於91年3 月1 日因撤回上訴而告確定；嗣因違反
    毒品危害防制條例案件，經本院於90年10月9 日以90年度易
    字第61號判決判處有期徒刑3 月，而於90年12月14日確定，
    上開2 案定應執行有期徒刑11月。前揭4 案經接續執行，於
    93年12月10日縮刑期滿執行完畢。另因施用毒品案件，經依
    本院裁定送觀察、勒戒後，認無繼續施用毒品之傾向，經臺
    灣桃園地方法院檢察署檢察官於93年12月16日以93年度毒偵
    字第4433號不起訴處分確定。猶不知悔改，於觀察勒戒處分
    執行完畢後之五年內，分別基於施用第一級毒品海洛因、第
    二級毒品安非他命之概括犯意，自93年12月下旬某日起至94
    年1 月10日止，在桃園縣大溪鎮○○街38巷28號等處，分別
    連續以注射針筒施打於手臂之方式施用第一級毒品海洛因、
    以吸食器施用第二級毒品安非他命數次。嗣為警分別於93年
    12 月28 日晚間8 時許及94年1 月10日晚間8 時許，在桃園
    縣桃園市○○街14號前處及同市○○街65號7 樓710 號房查
    獲，並扣得第一級毒品海洛因4 包（其中3 包合計淨重0.44
    公克，空包裝重0.57公克，另1 包淨重0.18公克，空包裝重
    0.17公克）、第二級毒品安非他命3 包（實稱含袋毛重1.47
    2 公克）、及其所有供（但非專供）施用毒品所用之吸食器
    1 組及針筒2 支等物，始知上情。案經桃園縣政府警察局桃
    園分局移請臺灣桃園地方法院檢察署檢察官偵查起訴。
三、證據名稱：
    (一)被告甲○○於警訊、偵查及本院訊問中之自白。
    (二)台灣尖端先進生技醫藥股份有限公司濫用藥物檢驗報告暨
      桃園縣政府警察局桃園分局檢體監管紀錄表、台灣尖端先
      進生技醫藥股份有限公司濫用藥物檢驗報告暨桃園縣政府
      警察局桃園分局被採尿人姓名編號對照表、法務部調查局
      94年1 月25日調科壹字第080008801 號之鑑定通知書、94
      年2 月15日調科壹字第080008851 號之鑑定通知書、行政
      院衛生署管制藥品管理局管檢字第0940001829號檢驗成績
      書各1 紙附卷為憑。
    (三)第一級毒品海洛因4 包（其中3 包合計淨重0.44公克，空
      包裝重0.57公克，另1 包淨重0.18公克，空包裝重0.17公
      克）、第二級毒品安非他命3 包（實稱含袋毛重1.472 公
      克）、吸食器1 組、針筒2 支扣案可佐。
四、本件經檢察官與被告於審判外達成協商之合意且被告已認罪
    ，其合意內容為：就連續施用第一級毒品部分，被告願受科
    刑範圍為有期徒刑八月，就連續施用第二級毒品部分，被告
    願受科刑範圍為有期徒刑四月，被告願執行有期徒刑十月。
    經查，上開協商合意並無刑事訴訟法第455 條之4 第1 項所
    列情形之一，檢察官聲請改依協商程序而為判決，本院爰不
    經言詞辯論，於協商合意範圍內為協商判決，合予敘明。
五、扣案之毒品7 包，其中4 包為第一級毒品海洛因（其中3 包
    合計淨重0.44公克，空包裝重0.57公克，另1 包淨重0.18公
    克，空包裝重0.17公克），其中3 包為第二級毒品安非他命
    （實稱含袋毛重1.472 公克）一情，有法務部調查局94年1
    月25日調科壹字第080008801 號之鑑定通知書、94年2 月15
    日調科壹字第080008851 號之鑑定通知書、行政院衛生署管
    制藥品管理局管檢字第0940001829號檢驗成績書各1 紙附卷
    為憑，應依毒品危害防制條例第18條第1 項前段，沒收銷燬
    之。另扣案之針筒2 支、吸食器1 組，係被告所有，分別供
    （但非專供）其施用海洛因、安非他命所用之物，應依刑法
    第38條第1 項第2 款之規定，沒收之。
六、應適用之法條：刑事訴訟法第273 條之1 第1 項、第455 條
    之4 第2 項、第455 條之8 ，毒品危害防制條例第10條第1
    項、第2 項、第18條第1 項前段，刑法第11條前段、第56條
    、第47條、第38條第1 項第2 款。
七、本判決除有刑事訴訟法第455 條之4 第1 項第1 款、第2 款
    、第4 款、第6 款、第7 款所定情形之一，或違反同條第2
    項規定者外，不得上訴。
八、如不服本件判決，得自收受判決送達之日起10日內，向本院
    提出上訴書狀，上訴於第二審法院。
本案經檢察官林鈺雄到庭執行職務。
中　　華　　民　　國　　94　　年　　8 　　月　　30　　日
                  刑事第四庭    法　官　陳心婷
以上正本證明與原本無異。
                                書記官　陳青瑜
中　　華　　民　　國　　94　　年　　9 　　月　　26　　日
附錄本件論罪科刑法條：
毒品危害防制條例第10條
施用第一級毒品者，處六月以上五年以下有期徒刑。
施用第二級毒品者，處三年以下有期徒刑。
